---
title: "Task4"
output: html_document
---

```{r setup, include=FALSE}
knitr::opts_chunk$set(echo = TRUE, warning = FALSE, message = FALSE)
```

```{r}
df <- read.csv("winequality-red.csv", header = TRUE, as.is = FALSE)
head(df)
```

### Кoрoтко о данных

Это данные о физико-химических свойствах вина, например, о кислотности, содержании диоксида серы, сульфатов и тд, а также качество вина (измеряемое баллами от 0 до 10).

1 - фиксированная кислотность

2 - летучая кислотность

3 - лимонная кислота

4 - остаточный сахар

5 - хлориды

6 - свободный диоксид серы

7 - общий диоксид серы

8 - плотность

9 - рН

10 - сульфаты

11 - алкоголь

## Первичный анализ данных

### Описательная статистика

```{r}
summary(df)
```

Удалим из рассмотрения free.sulfur.dioxide, так как есть total.sulfur.dioxide и удалим citric.acid, так как есть fixed.acidity.

```{r}
df <- df[-3]
df <- df[-5]
```

### Виды признаков

Таблица внизу показывает, какую моду имеют наши количественные признаки. Отсюда можно сделать вывод о том, являются они непрерывными или нет.
Построим matrix plot для того, чтобы увидеть особенности в наших данных.

```{r}
library(lattice)
library(ggplot2)
library('GGally')
ggpairs(df, title="correlogram", columns=c(1:9), upper = list(continuous = "points"), diag = list(continuous = "barDiag"))
```

Прологарифмируем 1, 3, 4, 5, 8, 9. 

```{r}
dfl <- transform(df, fixed.acidity=log(fixed.acidity), residual.sugar=log(residual.sugar), chlorides=log(chlorides), total.sulfur.dioxide=log(total.sulfur.dioxide), sulphates=log(sulphates), alcohol=log(alcohol))
ggpairs(dfl, title="correlogram", columns=c(1:9), upper = list(continuous = "points"), diag = list(continuous = "barDiag"))
```

Удалим единичные outliers.

```{r}
dflo <- dfl
dflo[rownames(dflo)[dflo$volatile.acidity > 1.5 | dflo$chlorides < -4 | dflo$total.sulfur.dioxide > 5.1 | dflo$alcohol > 2.7],] <- NA
ggpairs(na.omit(dflo), title="correlogram", columns=c(1:9), upper = list(continuous = "points"), diag = list(continuous = "barDiag"))
names(dflo)[names(dflo) == 'fixed.acidity'] <- 'log_fixed.acidity'
names(dflo)[names(dflo) == 'residual.sugar'] <- 'log_residual.sugar'
names(dflo)[names(dflo) == 'chlorides'] <- 'log_chlorides'
names(dflo)[names(dflo) == 'total.sulfur.dioxide'] <- 'log_total.sulfur.dioxide'
names(dflo)[names(dflo) == 'sulphates'] <- 'log_sulphates'
names(dflo)[names(dflo) == 'alcohol'] <- 'log_alcohol'
```

Нормальность данных:

```{r}
library(ggpubr)
ggqqplot(dflo$log_fixed.acidity, ylab = "log_fixed.acidity")

ggqqplot(dflo$volatile.acidity, ylab = "volatile.acidity")

ggqqplot(dflo$log_residual.sugar, ylab = "log_residual.sugar")

ggqqplot(dflo$log_chlorides, ylab = "log_chlorides")

ggqqplot(dflo$log_total.sulfur.dioxide, ylab = "log_total.sulfur.dioxide")

ggqqplot(dflo$density, ylab = "density")

ggqqplot(dflo$pH, ylab = "pH")

ggqqplot(dflo$log_sulphates, ylab = "log_sulphates")

ggqqplot(dflo$log_alcohol, ylab = "log_alcohol")

shapiro.test(dflo$log_fixed.acidity)
shapiro.test(dflo$volatile.acidity)
shapiro.test(dflo$log_residual.sugar)
shapiro.test(dflo$log_chlorides)
shapiro.test(dflo$log_total.sulfur.dioxide)
shapiro.test(dflo$density)
shapiro.test(dflo$pH)
shapiro.test(dflo$log_sulphates)
shapiro.test(dflo$log_alcohol)
```

Нормальность отсутсвует :(     Но объем выборки позволяет говорить об асимптотической сходимости методов.

Посмотрим на корреляцию между признаками.

```{r}
library(ggcorrplot)
library(ppcor)
dflo <- na.omit(dflo)
corr <- round(cor(dflo[c(1:9)]), 1)
ggcorrplot(corr, method = "circle", lab = TRUE)
ggcorrplot(pcor(dflo[c(1:9)])$estimate, method = "circle", lab = TRUE)
```

Сильная зависимость наблюдается между log_fixed.acidity и density, а также log_fixed.acidity и pH.

```{r}
library(lm.beta)
lm.df.oecd <- lm.beta(lm(data = dflo, quality ~ log_fixed.acidity + volatile.acidity + log_residual.sugar + log_chlorides + log_total.sulfur.dioxide + density + pH + log_sulphates + log_alcohol))
summary(lm.df.oecd)
```

Значимыми являются с ***. согласно модели quality будет больше при меньшем значении 4 признаков (volatile.acidity, log_chlorides, log_total.sulfur.dioxide, density; максимальный по модулю-- volatile.acidity) и большем значении 3 (log_sulphates, log_alcoho, log_fixed.acidityl; максимальный по модулю-- log_alcohol). Остальные коэффицинты 

##### AIC: Выбор модели для линейной регрессии

Также выбор модели можно осуществлять на основании информационных критериев, которые базируются на функции максимального правдоподобия для оценок параметров и учитывают число параметров.

В случае функции `stepAIC`, AIC вычисляется по формуле $$\text{AIC} = 2k - 2 \log \mathcal L$$, где $k$ — число параметров модели, $\mathcal L$ — функция максимального правдоподобия для модели.

"Backward" алгоритм `stepAIC` будет убирать переменные по одной, пока не будет достигнут минимум функции AIC.

```{r}
lm.df.oecd.full <- lm.beta(lm(data = dflo, quality ~ log_fixed.acidity + volatile.acidity + log_residual.sugar + log_chlorides + log_total.sulfur.dioxide + density + pH + log_sulphates + log_alcohol))
stepAIC(lm.df.oecd.full, direction = "backward")
```

Информационный критерий AIC убирает всего 1 предикатор-- pH.

Удалим признак log_fixed.acidity (большая корреляция со многими признаками) и построим модель линейной регрессии ещё раз.

```{r}
corr <- round(cor(dflo[c(2:9)]), 1)
ggcorrplot(corr, method = "circle", lab = TRUE)
ggcorrplot(pcor(dflo[c(2:9)])$estimate, method = "circle", lab = TRUE)
```

Теперь не наблюдается сильных корреляций (как обычных, так и частных) между признаками.

```{r}
lm.df.oecd.full <- lm.beta(lm(data = dflo[c(2:10)], quality ~ volatile.acidity + log_residual.sugar + log_chlorides + log_total.sulfur.dioxide + density + pH + log_sulphates + log_alcohol))
stepAIC(lm.df.oecd.full, direction = "backward")
```

Информационный критерий AIC убирает 2 предикатора-- density и log_residual.sugar.

Построим модель с использование минимального количества предикаторов.

```{r}
lm.df.oecd <- lm.beta(lm(data = dflo[c(2:10)], quality ~ volatile.acidity + log_chlorides + log_total.sulfur.dioxide + pH + log_sulphates + log_alcohol))
summary(lm.df.oecd)
```

Все коэффициенты регрессии значимы (***), согласно модели quality будет больше при меньшем значении первых 4 признаков (volatile.acidity, log_chlorides, log_total.sulfur.dioxide, pH; максимальный по модулю-- volatile.acidity) и большем значении 2 оставшихся (log_sulphates, log_alcohol; максимальный по модулю-- log_alcohol).

Анализ остатков:

```{r}
library(MASS)
library(car)
par(mfrow = c(2, 2))
plot(lm.df.oecd, 2) #Normal Q-Q
plot(lm.df.oecd, 4) #Cook`s distance
r <- stdres(lm.df.oecd)
jackknife.res <- studres(lm.df.oecd) #Residuals vs Deleted
plot(jackknife.res ~ r, main = "Residuals vs Deleted") + abline(coef = c(0,1))
```

Outliers не выявлено (значения Cook`s distance не превосходит 0.05, на графике "Residuals vs Deleted" все точки лежат на прямой y=x), остатки распределены нормально, значит построенная модель хорошо описывает зависимость.

Спрогнозируем значение quality для 2 индивидов с использованием построенной модели линейной регрессии. Первый индивид будет обладать значениями признаков близкими к средним, второй соответствует близким к "идеальным" значениям признаков (для данной модели).

```{r}
new_wine <- data.frame(volatile.acidity = 0.52, log_chlorides = log(0.08), log_total.sulfur.dioxide = log(46), pH = 3.311, log_sulphates = log(0.65), log_alcohol = log(10.42))
new_wine2 <- data.frame(volatile.acidity = 0.015, log_chlorides = log(0.015), log_total.sulfur.dioxide = log(10), pH = 3, log_sulphates = log(2), log_alcohol = log(14))
  
predict.lm(lm.df.oecd, new_wine, interval = "confidence")
predict.lm(lm.df.oecd, new_wine, interval = "prediction")

predict.lm(lm.df.oecd, new_wine2, interval = "confidence")
predict.lm(lm.df.oecd, new_wine2, interval = "prediction")
```

Как и ожидалось первый индивид получил оценку quality близкую к средней по выборке. А второй получил оценку и вовсе больше максимального по выборке (уж сильно "идеальными" характеристиками он обладает).