---
title: "Regularization_Redkokosh"
author: "Redkokosh Kirill"
date: "5/23/2022"
output: html_document
---

```{r setup, include=FALSE}
knitr::opts_chunk$set(echo = TRUE)
```

```{r, include=FALSE}
library(ISLR2)
library(dplyr)
library(ggplot2)
library(GGally)
library(ggpubr)
library(caTools)
library(leaps)
library(Metrics)
set.seed(2007)
```

(a) Generate a data set with p = 20 features, n = 1000 observations, and an associated quantitative response vector generated according to the model $Y=X\beta+\epsilon$:

```{r}
mean <- rnorm(20, mean = 0, sd = 0.9)
mean
data <- data.frame(rnorm(n = 1000, mean = mean[1], sd = 1))
for (i in 2:20){
  data <- cbind(data, rnorm(n = 1000, mean = mean[i], sd = 1))
}
beta <- rnorm(20, mean = 0, sd = 1)
min10 <- quantile(beta, probs = 0.1)
max5 <- quantile(beta, probs = 0.95)
beta[beta > max5 | beta < min10] <- 0
Xbeta <- as.matrix(data, 1000, 20)%*%beta + rnorm(n = 1000, mean = mean, sd = 0.1)
data <- cbind(data, Xbeta)
data <- setNames(data, c(paste0('X', 1:20), 'Y'))
head(data)
```

По условию некоторые $\beta$ должны быть точно нули, заменили два минимальных и одно максимальное элементы $\beta$ вектора на нули.

(b) Split your data set into a training set containing 100 observations and a test set containing 900 observations:

```{r}
split <- sample.split(data$Y, SplitRatio = 0.9)
dataTrain <- subset(data, split == "TRUE")
dataTest <- subset(data, split == "FALSE")
```

(c) Perform best subset selection on the training set, and plot the training set MSE associated with the best model of each size:

```{r}
regfit.best <- regsubsets(Y ~ ., dataTrain, nvmax = 20)
reg.summary <- summary(regfit.best)
reg.summary$rsq
maxadj2 <- which.max(reg.summary$adjr2)
par(mfrow = c(2, 2))
plot(reg.summary$rss, xlab = "Number of Variables", ylab = "RSS", type = "l")
plot(reg.summary$adjr2, xlab = "Number of Variables", ylab = "Adjusted RSq", type = "l")
points(maxadj2, reg.summary$adjr2[maxadj2], col = "red", cex = 2, pch = 20)
plot(reg.summary$cp, xlab = "Number of Variables", ylab = "Cp", type = "l")
mincp <- which.min(reg.summary$cp)
points(mincp, reg.summary$cp[mincp], col = "red", cex = 2, pch = 20)
minbic <- which.min(reg.summary$bic)
plot(reg.summary$bic, xlab = "Number of Variables", ylab = "BIC", type = "l")
points(minbic, reg.summary$bic[minbic], col = "red", cex = 2, pch = 20)
val.errors <- rep(NA, 20) 
test.mat <- model.matrix(Y ~ ., data = dataTrain)
for (i in 1:20) {
  coefi <- coef(regfit.best, id = i)
  pred <- test.mat[, names(coefi)] %*% coefi 
  val.errors[i] <- mse(dataTrain$Y, pred)
}
val.errors
par(mfrow = c(1, 1))
plot(val.errors, xlab = "Number of Variables", ylab = "MSE", type = "l")
which.min(val.errors)
```

R2 увеличивается с 0.33 при включении одной переменной до 0.95 при включении всех переменных, при этом примерно начиная с 12 переменных R2 почти не увеличивается. Рассматривая BIC стоит взять 15 переменных, $C_p$-- 17, AdjustedR2-- 18, MSE-- 20.

(d) Plot the test set MSE associated with the best model of each size:

```{r}
val.errors <- rep(NA, 20) 
test.mat <- model.matrix(Y ~ ., data = dataTest)
for (i in 1:20) {
  coefi <- coef(regfit.best, id = i)
  pred <- test.mat[, names(coefi)] %*% coefi 
  val.errors[i] <- mse(dataTest$Y, pred)
}
val.errors
plot(val.errors, xlab = "Number of Variables", ylab = "MSE", type = "l")
```

(e) For which model size does the test set MSE take on its minimum value:

```{r}
which.min(val.errors)
```

Минимальное MSE для модели из 14 признаков (пришлось менять генерацию, так как до этого минимум достигался при использовании всех 20 признаков).

(f) How does the model at which the test set MSE is minimized compare to the true model used to generate the data:

```{r}
beta
coef(regfit.best, which.min(val.errors))
```

В модель не были взяты признаки соответствующие нулевым элементам $\beta$, а также признаки 7, 12 и 13, которые также близки к нулю. Коэффициенты из модели близки к соответствующим значениям из вектора $\beta$.

(e) Create a plot displaying $\sqrt{\sum_{j=1}^p(\beta_j-\hat\beta^r_j)^2}$ for a range of values of $r$, where $\hat\beta^r_j$ is the $j$-th coefficient estimate for the best model containing $r$ coefficients.

```{r, include=FALSE}
beta <- data.frame(matrix(beta, 1))
```

```{r}
res <- vector()
for (i in 1:20){
  r.best <- coef(regfit.best, i)
  t <- 0 
  for (j in 2:(i+1)){
    t <- t + (r.best[j]-beta[[names(r.best)[j]]])^2
  }
  res <- append(res, sqrt(t))
}
plot(res, t = 'l')
```

Полученный график имеет два локальных минимума в 8 и в 14, в тех же точках, что и на графике MSE, но при этом на этом графике минимум достигается при 8 признаках, а на графике MSE на 14 признаках.