---
title: "Regression_Redkokosh"
author: "Redkokosh Kirill"
date: "5/23/2022"
output: html_document
---

```{r setup, include=FALSE}
knitr::opts_chunk$set(echo = TRUE)
```

Подключим библиотеку и прочитаем набор данных.

```{r}
library(ISLR2)
data <- Auto
head(data)
```

Вывели первые шесть строк, однако для дальнейшего анализа нам понадобится только horsepower и mpg.

(a) Use the lm() function to perform a simple linear regression with mpg as the response and horsepower as the predictor:

```{r}
lm.res <- lm(mpg ~ horsepower, data = data)
```

В lm.res записали результат применения линейной регрессии.

Use the summary() function to print the results:

```{r}
summary(lm.res)
confint(lm.res)
predict(lm.res, data.frame(horsepower = 98), interval = "confidence")
predict(lm.res, data.frame(horsepower = 98), interval = "prediction")
```

i. p-value F-statistic меньше стандартных уровней значимости, значит между horsepower и mpg есть связь. Так же довереительный интервал для horsepower не включает 0, что является еще одним подтверждением наличия связи.

ii. Коэффициент R2 $\approx$ 0.6, то есть около 60% дисперсии объясняется предиктором.

iii. Коэффициент в модели перед horsepower $\approx$ -0.16, поэтому чем больше horsepower, тем меньше mpg (связь отрицательная).

iv. Прогноз для horsepower = 98: прогнозируемое значение-- 24.47, при этом доверительный 95%-интервал (23.97, 24.96), предсказательный (14.81, 34.12).

(b) Plot the response and the predictor. Use the abline() function to display the least squares regression line:

```{r, include=FALSE}
horsepower <- data$horsepower
mpg <- data$mpg
```

```{r}
plot(horsepower, mpg)
abline(lm.res)
```

Предположим, что между horsepower и mpg зависимость нелинейная

(c) Use the plot() function to produce diagnostic plots of the least squares regression fit:

```{r}
par(mfrow = c(2, 2))
plot(lm.res)
par(mfrow = c(2, 1))
plot(predict(lm.res), residuals(lm.res))
plot(predict(lm.res), rstudent(lm.res))
par(mfrow = c(1, 1))
plot(hatvalues(lm.res))
```

Видим подтвержение предположения о нелинейности зависимости, а также outliers (однако так как модель неверна-- зависимость нелинейная, то удаление таких outliers скорее будет подгонкой под модель)